---
title: "[DM] Case Study - Przemoc w USA"
author: "Patryk Nizio"
date: "30 sierpnia 2019"
output: html_document
---

```{r setup, include=FALSE}
knitr::opts_chunk$set(echo = TRUE)

# install_github("tidyverse/dplyr")
# install.packages("devtools")
# library("devtools")
# install_github("vqv/ggbiplot")

# library(tidyverse)
library(dplyr)

library(ggbiplot)
library(ggplot2)
library(Metrics)
library(corrplot)

library(usmap)

dataset <- read.csv(file="./dataset/violenceDataset.csv", header=TRUE, sep=",")
dataset <- subset(dataset, !is.na(nonViolPerPop))

```

## Wstęp

### Problematyka

Przemoc i przestępczość to dobrze znane problemy społeczne, wpływają na poziom życia i bezpieczeństwo obywateli. W samych Stanach Zjednoczonych w latach 1999-2014 zgineło podnad 185 tysiecy osób z użyciem broni palnej. Stany Zjednoczone mają również największy wskażnik uwięźionych na świecie. Blisko 2,3 miliona osób znajduję się w więzieniach co daje najwyższy wskażnik, 743 na 100,000 obywateli siedzi w więzieniu. W Polsce dla porównania wskażnik ten wynosi 218 na 100,000 obywateli (Dane z 2011, World Prison Population List).

Rozumiejąc czynniki wpływające na wzrost przestępczości jesteśmy w stanie zmniejszać ilość przestępst a także wprowadzać działania prewencyjne w statystycznie najbardziej narażonych regionach. Predykcja przestępczości pozwala również na optymalne rozmieszczenie funkcionariuszy oraz efektywniejsze zarządzanie budżetem. 

### Opis zbioru danych

Opisywany zbiór danych łączy dane społeczno ekonomiczne ze spisu powszechnego z lat 90 oraz organów ściagania, ankiet i danych FBI z 1995 roku.
Dane pochodzą z trzech źródeł: 

- Creator: Michael Redmond (redmond@lasalle.edu); Computer Science; La Salle University; Philadelphia, PA, 19141, USA 
- culled from 1990 US Census, 1995 US FBI Uniform Crime Report, 1990 US Law Enforcement Management and Administrative Statistics Survey, available from ICPSR at U of Michigan. 
- Donor: Michael Redmond (redmond@lasalle.edu); Computer Science; La Salle University; Philadelphia, PA, 19141, USA


Zbiór danych zawiera 147 atrybutów, w tym: 

- 125 predykcyjnych
- 4 nie predyckcyjnych (nazwa gminy, kod stanu, kod regionu i gminy)
- 18 potencjalnych celów


W potencjych atrybuty do modelowania znajdują sie:

- murders: liczba zabójstw w 1995 r.
- murdPerPop: liczba morderstw na 100 000 populacji 
- rapes: liczba gwałtów w 1995 r.
- rapesPerPop: liczba gwałtów na 100 000 populacji 
- robberies: liczba napadów w 1995 r.
- robbbPerPop: liczba rozbojów na 100 000 populacji 
- assaults: liczba napadów w 1995 r.
- assaultPerPop: liczba ataków na 100 000 populacji 
- burgl: liczba włamań w 1995 r.
- burglPerPop: liczba włamań na 100 000 populacji 
- larcenies: liczba kradzieży w 1995 r. 
- larcPerPop: liczba kradzieży na 100 000 populacji 
- autoTheft: liczba kradzieży samochodowych w 1995 r.
- autoTheftPerPop: liczba kradzieży samochodowych na 100 000 populacji 
- arsons: liczba podpaleń w 1995 r. 
- arsonsPerPop: liczba podpaleń na 100 000 populacji 
- ViolentCrimesPerPop: łączna liczba brutalnych przestępstw na 100 000 mieszkańców 
- nonViolPerPop: całkowita liczba przestępstw bez użycia przemocy na 100 000 mieszkańców 


W poniższej pracy skupiono się na liczbach przestępst bez użycia przemocy na 100 000 mieszkańców. 



## Czyszczenie i analiza danych

Dane zawierały duże braki. Ze zbioru zostały usunięte te wiersze które zawierały braki w zmiennej modelowanej.
Ze względu na wiele brakujących wartości przy części atrybutów nie zdecydowano się na oczyszczenie całego zbioru danych, tylko 111 rekordów zawierało pełny zbior danych.
Pozostałe wartosci ze zwględu na dużą ilość braków w wielu atrybutach były pomijane podczas analizy.


Rozbieżność danych jest stosunkowo duża, najmniesza wartość to 116.8 a najwększa 27119.8 przestępstw na 100 000 mieszkańców.
Średnia wynosi 4908.2 przestępstw bez uzycia przemocy na 100 000 mieszkańców.


```{r}
nonViolOriginal <- dataset$nonViolPerPop
summary(dataset$nonViolPerPop)
```

### Wykresy


```{r}

ggplot(dataset, aes(x=nonViolOriginal)) + geom_histogram(color="black", fill="white", bins=50) + ggtitle("Histogram - liczba przestępstw bez użycia przemocy na 100 000 mieszkańców") + ylab("Licznosć") + xlab("Liczba przestępstw bez użycia przemocy na 100 000 mieszkańców")

```


Wykres pudełkowy liczby przestępsw bez uzycia przemocy na 100,000 mieszkańców na tle innych przestępstw.

```{r}

axName_BP_0 <- c("Bez przemocy", "Brutalne", "Morderstwa", "Gwałty", "Rozboje", "Włamania", "Kradzieże", "Kradzieże aut")

par(mar=c(5,10,4,2)+.1)
boxplot(dataset$nonViolPerPop, dataset$ViolentCrimesPerPop, dataset$murdPerPop, dataset$rapesPerPop, dataset$robbbPerPop, dataset$burglPerPop, dataset$larcPerPop, dataset$autoTheftPerPop, names = axName_BP_0, border = "brown",horizontal = FALSE, notch = TRUE, las = 2, col = "orange", yaxt="n", at=1:8, main="Przestępstwa na 100 000 mieszkańców") 
 
```


```{r}

usaState <- aggregate(dataset$nonViolPerPop, by=list(state=dataset$state), FUN=mean)


plot_usmap(regions = "states", data = usaState, values = "x", include = usaState$category) + labs(title = "Stany Zjednoczone", subtitle = "Średnia liczba przestępstwa bez użycia przemocy w poszczególnych stanach") + theme(panel.background = element_rect(colour = "black", fill = "lightblue")) +   scale_fill_continuous(low = "white", high ="darkblue", 
                          name = "Przestępstwa (średnia)",label = scales::comma,
                          limits = c(min(usaState$x)-1000,max(usaState$x))) + theme(legend.position = "right")

```

Na mapie mozemy zauważyć że wyższy wskażnik średniej przestępczości występuje w stanach południowych (Arizona, Nowy Meksyk, Lousiana, Floryda,Georgia, Karolina pólnocna i południowa) oraz w stanach Waszyngton, Maryland. 

Przestępstwa bez użycia przemocy są to wszystkie przestępstwa w których ofiary nie stały się przedmiotem przemocy, wliczamy w to przestępstwa narkotykowe, przestępstwa majątkowe, kradzieże, oszustwa itp.

Najbezpieczniejsze hrabstwa znajdowały sie w stanach Maryland i Pensylwani.

```{r}
df2 <- dataset %>% select(6:130,147)
dataCorrelation <- cor(na.omit(df2), method = "pearson")

# dataCorrelation
# corrplot(dataCorrelation, method = "number", order = "hclust", type = "upper")

```

Największy wpływ na przestępstwa bez przemocy mają wpływ następujące atrybuty (według korelacji):

- PctPopUnderPov: odsetek osób poniżej poziomu ubóstwa
- racepctblack: procent populacji Afro-amerykanów 
- MalePctDivorce: odsetek mężczyzn rozwiedzionych
- FemalePctDiv: odsetek kobiet rozwiedzionych 
- TotalPctDiv: procent rozwiedzionej populacji 
- PctKidsBornNeverMar: odsetek dzieci urodzonych bez związku małżeńskiego
- PctHousNoPhone: procent zajętych mieszkań bez telefonu 
- Pct Bezrobotni: odsetek osób w wieku 16 lat i starszych, na rynku pracy i bezrobotnych
- pctWPubAsst: odsetek gospodarstw domowych z dochodami z pomocy publicznej w 1989 r.
- PctVacantBoarded: procent wolnych mieszkań, które są zabite deskami
- PctWOFullPlumb: procent mieszkań bez kompletnych instalacji hydraulicznych 
- medIncome: mediana dochodu gospodarstwa domowego 
- pctWInvInc: odsetek gospodarstw domowych z dochodami z inwestycji / czynszu w 1989 r.
- PctEmploy: odsetek osób w wieku 16 lat i starszych, które są zatrudnione 
- pctWWage: odsetek gospodarstw domowych o dochodach z wynagrodzenia w 1989 r.

## Model I - PCA

Analiza głównych składowych (ang. principal component analysis, PCA) – jedna ze statystycznych metod analizy czynnikowej. Zbiór danych składający się z N obserwacji, z których każda obejmuje K zmiennych, można interpretować jako chmurę N punktów w przestrzeni K-wymiarowej. Celem PCA jest taki obrót układu współrzędnych, aby maksymalizować w pierwszej kolejności wariancję pierwszej współrzędnej, następnie wariancję drugiej współrzędnej itd.

Tak przekształcone wartości współrzędnych nazywane są ładunkami wygenerowanych czynników (składowych głównych). W ten sposób konstruowana jest nowa przestrzeń obserwacji, w której najwięcej zmienności wyjaśniają początkowe czynniki.


```{r}

pcaData <-  prcomp(na.omit(dataset[,c(6:60),147]), center = TRUE,scale. = TRUE)
summary(pcaData)
```


```{r}
ggbiplot(pcaData, alpha = 0, ellipse=TRUE, obs.scale = 1, var.scale = 1)
```


Analiza składowych wykazała że największy wpływ na dane mają liczebność gospodarstw, 

## Model II - Regresja wieloraka

Przy tworzeniu modelu Regresji wielorakiej skupiono sie na 18 najbardziej wpływowowych czynnikach (wytyczonych poprzez analize PCA).

```{r}

df <- dataset


mlr  <- lm(nonViolPerPop ~ 
householdsize +
racepctblack +
racePctWhite +
racePctAsian +
racePctHisp +
agePct12t21 +
agePct12t29 +
agePct16t24 +
agePct65up +
numbUrban +
pctUrban + 
medIncome +
pctWWage +
pctWFarmSelf +
pctWInvInc +
pctWSocSec +
pctWPubAsst, data = df)


summary(mlr)

layout(matrix(c(1,2,3,4),2,2)) 
plot(mlr)

```

```{r}
mlrCoe <- coefficients(mlr)

# modelMlr <- df$population * mlrCoe[1] + df$householdsize * mlrCoe[2] + df$racepctblack * mlrCoe[3] + df$racePctWhite * mlrCoe[4] + df$racePctAsian * mlrCoe[5] + df$racePctHisp * mlrCoe[6] + df$agePct12t21 * mlrCoe[7] + df$agePct12t29 * mlrCoe[8] + df$agePct16t24 * mlrCoe[9] + df$agePct65up * mlrCoe[10] + df$numbUrban * mlrCoe[11] + df$pctUrban * mlrCoe[12] + df$medIncome * mlrCoe[13] + df$pctWWage * mlrCoe[14] + df$pctWFarmSelf * mlrCoe[15] + df$pctWInvInc * mlrCoe[16] + df$pctWSocSec * mlrCoe[17] + df$pctWPubAsst * mlrCoe[18]  

modelMlr <- predict.lm(mlr, df)


cor(df$nonViolPerPop, modelMlr)

```

```{r}

hist(mlr$residuals, breaks = 24, main = "Histogram reszt", xlab = "Odchylenie modelu", ylab = "Wystąpienia")

mse(df$nonViolPerPop,modelMlr)


mean(mlr$residuals^2)

```


## Model III - Klasteryzacja

Lorem ipsum

## Wnioski i uwagi

Lorem ipsum

## Żródła

* https://upload.wikimedia.org/wikipedia/commons/d/d3/Felony_Sentences_in_State_Courts.pdf
* World Prison Population List: https://www.prisonstudies.org/sites/default/files/resources/downloads/wppl_9.pdf 
